臺灣桃園地方法院小額民事判決
111年度桃小字第1687號
原      告  大暉交通有限公司

法定代理人  陳燈    
訴訟代理人  董浩倫  
            周文忠  
被      告  林睿杰  
訴訟代理人  錡榮義  
被      告  桃園客運股份有限公司

法定代理人  佑高投資股份有限公司

訴訟代理人  葉正彥  

上列當事人間請求損害賠償事件，本院於中華民國111 年9 月29
日言詞辯論終結，判決如下：
    主    文
原告之訴駁回。
訴訟費用新臺幣壹仟元由原告負擔。
    理由要領
一、原告主張：被告桃園客運股份有限公司（下稱桃園客運公司
    )之受僱人即被告林睿杰，於民國110 年6月12日14時43分許
    ，駕駛車號000-00號大客車（下稱被告車輛)，於桃園市○○
    區○○路00號前時，因倒車不慎，致撞擊原告所有之車牌號碼
    000-0000號營業小客車（下稱系爭車輛）發生擦撞等情，業
    據原告提出系爭車輛行車執照、桃園市政府警察局道路交通
    事故現場圖、初步分析研判表等為證，並據本院依職權向桃
    園市政府警察局交通警察大隊調閱本件道路交通事故現場圖
    、A3類道路交通事故調查紀錄表等資料，經核與原告所述相
    符，且為被告所不爭執，堪信為真實。
二、至原告主張：被告應賠償原告新臺幣（下同)19,286元乙節
    ，則為被告所否認，經查：
　㈠按「當事人主張有利於己之事實者，就其事實有舉證之責任
    。但法律別有規定，或依其情形顯失公平者，不在此限。」
    ，民事訴訟法第277 條定有明文。又「惟按民法第184 條之
    一般侵權行為雖應由受害人就不法性、可責性及因果關係為
    舉證，然同法第191條之2規定：汽車、機車或其他非依軌道
    行駛之動力車輛，在使用中加損害於他人者，駕駛人應賠償
    因此所生之損害。但於防止損害之發生，已盡相當之注意者
    ，不在此限，係將主觀要件之舉證責任倒置，轉由加害人就
    其無故意、過失負舉證責任。是兩車均為行駛中非依軌道行
    駛之動力車輛，被害人請求損害賠償時，關於其受有損害，
    係由對方車輛於行進中所造成，並兩者間有因果關係，仍應
    由其負舉證責任，僅無須證明對方有故意或過失而已。」（
    最高法院108年度台上字第2459號判決參照）。
　㈡本件原告就其主張之事實，固據其提出系爭車輛車損照片、
　　萬成汽車修理廠估價單為證（見本院卷第9 至12頁），然此
    僅能證明系爭車輛有更換冷排之事實，尚不足以證明兩車實
    際碰撞時狀況，及系爭車輛是否因此受有損害，再經本院當
    庭勘驗現場監視器畫面，結果為：「影片播放時間1分40秒
    至1分45秒許，被告車輛於桃園市○○區○○路00號前，向後倒
    車撞擊系爭車輛。」等情（見本院卷第66頁），雖足認定被
    告車輛於上開時地，因倒車不慎而撞擊系爭車輛等情，然衡
    以前開勘驗畫面中之車輛晃動情形，乃屬非常輕微。再依原
    告提出之現場照片觀之（見本院卷第9至12頁），系爭車輛
    於事故後之外觀完好無損，撞擊點亦無任何明顯刮擦之痕跡
    ，顯然被告車輛追撞系爭車輛力道不大，且對照系爭車輛於
    撞擊後之前保桿相對高度位置亦未見任何損害（見本院卷第
    27頁反面），如以此推之，設若被告車輛撞擊系爭車輛
    ，應無僅損害前保險桿內之冷排，而前保桿相當之水平位置
    卻完全無損之理，是原告前揭主張，是否可採，實屬有疑。
　　另原告固再提出由訴外人萬成汽車修理廠出具之估價單為證
    （見本院卷第9頁），惟該估價單係於110 年7月9日所開立
    ，距離本件車禍事故發生之日期110年6月12日已達近1 個月
    ，則縱信系爭車輛確有原告前述之損害，其損害是否係本件
    事故之碰撞所致，亦非無疑。是以，本件依卷內之資料尚無
    從憑認系爭車輛確有因本件事故而受有損害。此外，原告就
    其主張系爭車輛因被告之侵權行為而受損乙情，並未能提出
    其他證據以實其說，依前揭說明，即不能令被告就系爭車輛
    之上開損害負賠償責任。
三、綜上所述，原告依侵權行為之法律關係，請求被告給付19,2
    86元，及自起訴狀繕本送達翌日起至清償日止，按週年利率
    5%計算之利息，為無理由，應予駁回。
四、本件事證已臻明確，兩造其餘之攻擊防禦方法及所提證據，
    於判決結果不生影響，爰不一一論列，併此敘明。
五、訴訟費用負擔之依據：民事訴訟法第78條。並依同法第436
    條之19第1 項之規定，確定訴訟費用1,000 元由原告負擔。
     
　　
中    華    民    國   111    年    10    月    20    日
                  桃園簡易庭  法  官  汪智陽
以上正本係照原本作成。
如不服本判決，應於送達後20日內，向本院提出上訴狀並表明上
訴理由，如於本判決宣示後送達前提起上訴者，應於判決送達後
20日內補提上訴理由書（須附繕本）。
如委任律師提起上訴者，應一併繳納上訴審裁判費。
中    華    民    國   111    年    10    月    20    日
                              書記官  陳家蓁
附錄：
一、民事訴訟法第436條之24第2項：
    對於小額程序之第一審裁判上訴或抗告，非以其違背法令為
    理由，不得為之。
二、民事訴訟法第436條之25：
    上訴狀內應記載上訴理由，表明下列各款事項：
    ㈠原判決所違背之法令及其具體內容。
    ㈡依訴訟資料可認為原判決有違背法令之具體事實。
三、民事訴訟法第471條第1項：（依同法第436條之32第2項規定
    於小額事件之上訴程序準用之）
    上訴狀內未表明上訴理由者，上訴人應於提起上訴後20日內
    ，提出理由書於原第二審法院；未提出者，毌庸命其補正，
    由原第二審法院以裁定駁回之。